【裁判字號】    97,訴,288
【裁判日期】    971211
【裁判案由】    違反毒品危害防制條例
【裁判全文】
臺灣花蓮地方法院刑事判決                97年度訴字第288號
公  訴  人  臺灣花蓮地方法院檢察署檢察官
被      告  甲○○
                    （現另案在臺灣花蓮監獄執行中）
上列被告因違反毒品危害防制條例案件，經檢察官提起公訴（97
年度毒偵字第429號、97年度偵字第2677號、97年度毒偵字第439
號），嗣於本院準備程序進行中，被告就被訴事實為有罪之陳述
，經告知簡式審判程序意旨，並聽取公訴人及被告之意見後，本
院合議庭裁定改由受命法官獨任依簡式審判程序審理，並判決如
下：
    主  文
甲○○施用第一級毒品，累犯，處有期徒刑柒月；又施用第二級
毒品，累犯，處有期徒刑陸月，扣案之吸食器壹組、打火機壹個
均沒收。應執行有期徒刑壹拾月，扣案之吸食器壹組、打火機壹
個均沒收。
    事  實
一、甲○○前因竊盜案件，經本院以94年度易字第238 號判處有
    期徒刑1年3月確定，於民國96年3月19 日縮刑期滿執行完畢
    。又曾因施用毒品案件，經法院裁定送觀察、勒戒後，認無
    繼續施用毒品傾向，於94年12月29日釋放出所，並由臺灣花
    蓮地方法院檢察署檢察官以94年度毒偵字第966 號為不起訴
    處分確定。復因施用毒品案件，經本院以97  年度花簡字第
    486 號判處有期徒刑5 月確定。詎不知悔改，於觀察、勒戒
    執行完畢釋放後5 年內，分別基於施用第一級毒品及第二級
    毒品之犯意，於97年5月21 日某時許，在花蓮縣新城鄉新城
    村新城加油站旁，以將第一級毒品海洛因捲入香菸內而施用
    第一級毒品海洛因1 次，另將第二級毒品安非他命置入吸食
    器內點火燃燒，以吸食煙霧方式而施用第二級毒品安非他命
    1次。嗣於97年5月22日上午9 時許，為警持本院核發搜索票
    搜索花蓮縣新城鄉○○村○○路20之1 號時其在場，在其身
    上扣得其所有之吸食器1組、打火機1個，並經其同意採尿送
    驗後，確呈嗎啡及安非他命陽性反應，始查悉上情。
二、案經花蓮縣警察局吉安分局報請臺灣花蓮地方法院檢察署檢
    察官偵查起訴。
    理  由
一、本案被告甲○○所犯均係死刑、無期徒刑或最輕本刑為3 年
    以上有期徒刑以外之罪，其於準備程序中就被訴事實為有罪
    之陳述，經告知簡式審判程序之旨，並聽取公訴人、被告及
    辯護人之意見後，爰依刑事訴訟法第273條之1第1 項規定合
    議裁定由受命法官獨任進行簡式審判程序。
二、上揭犯罪事實，迭據被告於偵查時及本院調查、審理時均坦
    承不諱；且被告之尿液經送驗後確呈嗎啡陽性反應及安非他
    命類陽性反應，並有慈濟大學濫用藥物檢驗中心檢驗總表、
    毒品案件尿液檢體採集送驗紀錄表各1 份在可稽（花蓮縣警
    察局吉安分局吉警偵字第0978002026號刑案偵查卷宗第7 頁
    、第6頁）；亦有扣案之吸食器1組、打火機1 個可按。被告
    之自白核與事實相符，堪以採信。又被告有事實欄所載因施
    用毒品違反毒品危害防制條例而受觀察、勒戒、不起訴處分
    等情形，此有臺灣高等法院被告前案紀錄表1份在卷可憑。
    是以本案事證明確，被告於觀察、勒戒執行完畢釋放後5 年
    內再犯以上施用毒品海洛因、安非他命之行為，堪為認定，
    應予依法論科。
三、按海洛因、安非他命分別係毒品危害防制條例第2條第2項第
    1 款、第2 款所明定之第一級、第二級毒品，不得非法持有
    、施用。核被告所為，係違反毒品危害防制條例第10條第 1
    項之施用第一級毒品罪及同條第2項之施用第二級毒品罪。
    其施用第一級毒品海洛因前後持有海洛因、施用第二級毒品
    安非他命前後持有安非他命之低度行為，應分別為施用海洛
    因、安非他命之高度行為所吸收，均不另論罪。被告前因竊
    盜案件，經本院以94年度易字第238號判處有期徒刑1年3 月
    確定，於96年3月19 日縮刑期滿執行完畢，有臺灣高等法院
    被告前案紀錄表1 份在卷可稽，其於有期徒刑執行完畢後，
    各故意再犯本案有期徒刑以上之2 罪，均為累犯，均應依刑
    法第47條第1項加重其刑。被告所犯上開2罪間，犯意各別，
    構成要件互殊，應予分論併罰。爰審酌被告有前述施用毒品
    遭查獲、觀察勒戒及判刑之紀錄，有臺灣高等法院被告前案
    紀錄表1 份附卷足據，既已因觀察、勒戒執行完畢而經不起
    訴處分，業受毒品危害防制條例對施用毒品人之寬典，竟仍
    一再施用，顯見並無悔意，而其施用毒品實為戕害自身健康
    之犯罪，於他人固無明顯重大危害，然對社會善良風氣已足
    生不良影響，及其坦承施用毒品之犯行之犯後態度等一切情
    狀，分別量處如主文所示之刑，並定其應執行刑，以資儆懲
    。扣案之吸食器1組及打火機1個為被告所有，且供其犯本案
    施用第二級毒品安非他命所用之物，業據被告自陳在卷，爰
    依刑法第38條第1項第2款規定宣告沒收之。
據上論斷，應依刑事訴訟法第299 條第1 項前段，毒品危害防制
條例第10條第1項、第2項，刑法第11條、第47條第1項、第38 條
第1項第2款、第51條第5款，判決如主文。
本案經檢察官孫源志到庭執行職務。
中    華    民    國    97    年    12    月    11    日
                  刑事第二庭    法  官  陳月雯
以上正本證明與原本無異。
如不服本判決應於收受送達後10日內向本院提出上訴書狀，並應
敘述具體理由。其未敘述上訴理由者，應於上訴期間屆滿後20日
內向本院補提理由書 (均須按他造當事人之人數附繕本)「切勿
逕送上級法院」。
中    華    民    國    97    年    12    月    12    日
                                書記官
附錄本案論罪科刑法條：
毒品危害防制條例第10條
施用第一級毒品者，處 6 月以上 5 年以下有期徒刑。
施用第二級毒品者，處 3 年以下有期徒刑。


司法院資訊處製作；財團法人民間司法改革基金會備份。
